【裁判字號】    97,易,740
【裁判日期】    970307
【裁判案由】    違反電子遊戲場業管理條例
【裁判全文】
臺灣臺中地方法院刑事判決               97年度易字第740號
聲  請  人  臺灣臺中地方法院檢察署檢察官
被      告  乙○○
上列被告因違反電子遊戲場業管理條例案件，經檢察官聲請簡易
判決處刑（97年度偵字第881號），本院臺中簡易庭認不宜逕以
簡易判決處刑，由本院刑事庭依通常程序審理，因被告於準備程
序中就被訴事實為有罪之陳述，經本院裁定進行簡式審判程序，
判決如下：
    主    文
乙○○違反未依電子遊戲場業管理條例規定辦理營利事業登記不
得經營電子遊戲場業之規定，處有期徒刑月，如易科罰金，以
新臺幣壹仟元折算壹日。扣案之電子遊戲機「跑馬2人座」、「
麻將」、「單機水果盤（神祕樂園）」各壹台（各含IC板壹片）
及賭資新臺幣捌仟伍佰元，均沒收。
    犯罪事實及理由
一、本案犯罪事實如下：乙○○明知未依電子遊戲場業管理條例
    規定辦理營利事業登記證者，不得經營電子遊戲場業，竟基
    於違法經營電子遊戲場業及與不特定人賭博之犯意，自民國
    96年12月1日起，在其所經營位於臺中市○○區○○路190號
    旁「漁友釣蝦場」之公眾得出入之場所內，擺設電子遊戲機
    「跑馬2人座」、「麻將」、「單機水果盤（神祕樂園）」
    各1台（各含IC板1片），藉以經營電子遊戲場業，並供不特
    定人賭博把玩。其賭博方法為賭客每次投入新臺幣（下同）
    10元，即得以1比1之比例開啟分數，再按押遊戲機之按鍵、
    編號，如押中者，可依把玩結果而贏得分數，再以所得分數
    換取現金；如未押中，則押注之分數消失，押注金悉歸乙○
    ○獲得，以此違法經營電子遊戲場之方式賭博財物。嗣於96
    年12月10日下午5時許，為警在上址查獲，並扣得當場賭博
    之器具即上開電子遊戲機共3台（各含IC板1片）及賭檯處之
    財物賭資8500元。
二、上開犯罪事實有以下證據可資證明：
    (一)被告乙○○於警詢、偵查中及本院行準備程序、審理時之
      自白。
    (二)證人羅勝偉於警詢、偵查中之供證。
    (三)現場圖1紙、照片9張。
    (四)電子遊戲機「跑馬2人座」、「麻將」、「單機水果盤（
      神祕樂園）」各1台（各含IC板1片）、賭資8500元扣案可
      稽。
三、核被告所為，係犯刑法第266條第1項之普通賭博罪及違反電
    子遊戲場業管理條例第15條規定，應依同條例第22條規定論
    處。被告一行為觸犯上開二罪名，為想像競合犯，應從一重
    之違反電子遊戲場業管理條例第22條之罪處斷。爰審酌被告
    曾有賭博前科，有臺灣臺中地方法院檢察署刑案資料查註紀
    錄表1份在卷可憑，復犯本案，素行不佳，惟念其擺放賭博
    性電子遊戲機之數量僅3台、非法經營電子遊戲場業之規模
    不大、賭博財物之時間尚短、所生危害非鉅及犯後坦承犯行
    ，已見悔意等一切情狀，量處如主文所示之刑，並諭知易科
    罰金之折算標準，以資懲儆。扣案之電子遊戲機「跑馬2人
    座」、「麻將」、「單機水果盤（神祕樂園）」各1台（各
    含IC板1片），為當場賭博之器具；現金8500元為賭檯處之
    財物，均應依刑法第266條第2項之規定，併予宣告沒收之。
四、聲請簡易判決處刑書意旨另以：被告在上址擺放電子遊戲機
    3台供人賭玩，另涉犯刑法第268條前段之意圖營利，供給賭
    博場所罪及同法條後段之意圖營利，聚眾賭博罪（按：檢察
    官蒞庭時曾當庭更正為此部分僅另涉犯刑法第268條前段之
    意圖營利，供給賭博場所罪）云云。惟查，(一)刑法第266條
    第1項所處罰者，為賭博行為；同法第268條所處罰者，為供
    給賭博場所或聚眾賭博行為。而刑法第266條第1項之罪係從
    自己賭博行為獲得利益；同法第268條之罪係從供給賭博場
    所或聚眾賭博行為獲取利益，並非自賭博行為本身獲取利益
    。且電動賭博機具縱使經由IC板程式設計，為店主利益預留
    一定之得勝機率，經營者得勝之或然率較高，但仍具賭博射
    倖性之特徵，店主於當下與賭客對賭時仍有輸錢之可能，尚
    難認有何營利之意圖（即店主對賭時並非一定有利可圖），
    不能因長久機率累積之結果，該電動賭博機具必然贏錢，即
    認店主應構成刑法第268條之罪責；亦不能以賭博之人，提
    供賭具或賭博場所，有贏錢之意圖，且有較大之獲利機會，
    即認該賭博之人之行為該當刑法第268之罪。另在店家擺設
    電動賭博機具供人投幣玩樂，店家之勝率依IC板程式設計縱
    為較高，惟其輸贏之或然率仍屬不確定，其性質係以該機器
    代替自己，與他人在公眾得出入之場所賭博，與意圖營利供
    給賭博場所或聚眾賭博，係由他人參與賭博不同，且擺設電
    動賭博機具供人玩樂，店家仍係憑偶然之事實以決定財物之
    得喪，並無何從中抽取金錢圖利之情形，與刑法第268條意
    圖營利之要件尚屬有間。(二)又在上開場所賭博之賭客，乃因
    被告提供該場所供人賭博而來，非係被告招聚而來，無從再
    論被告以聚眾賭博罪。(三)是被告在前開公眾得出入之場所，
    擺設電子遊戲機3台，並以該電子遊戲機充作電動賭博機具
    ，顯係以該等機器代替被告，與人在公眾得出入之場所賭博
    ，與刑法第268條前段意圖營利，供給賭博場所或同法條後
    段意圖營利，聚眾賭博之構成要件均不符，尚難依各該罪相
    繩，此部分本應為被告無罪之諭知，惟檢察官認此部分與上
    開有罪部分，具有想像競合犯之裁判上一罪關係，爰不另為
    無罪之諭知，併此敘明。
五、依刑事訴訟法第452條、第299條第1項前段、第310條之2、
    第454條第1項，電子遊戲場業管理條例第22條，刑法第11條
    前段、第266條第1項前段、第2項、第55條、第41條第1項前
    段，刑法施行法第1條之1第1項、第2項前段，判決如主文。
本案經檢察官甲○○到庭執行職務
中    華    民    國    97    年    3     月    7     日
                    臺灣臺中地方法院刑事第11庭
                              法  官  丁智慧
上正本證明與原本無異。
如不服本判決，應於送達後10日內向本院提出上訴狀（須附繕
本），上訴於臺灣高等法院臺中分院。上訴書狀如未敘述理由，
應於上訴期間屆滿後20日內補提理由書於本院。
                              書記官  陳淑華
中    華    民    國    97    年    3     月    7     日
附錄本案論罪科刑法條全文：
電子遊戲場業管理條例第15條
未依本條例規定辦理營利事業登記者，不得經營電子遊戲場業。
電子遊戲場業管理條例第22條
違反第15條規定者，處行為人1年以下有期徒刑、拘役或科或併
科新臺幣50萬元以上150萬元以下罰金。
刑法第266條
在公共場所或公眾得出入之場所賭博財物者，處1千元以下罰金
。但以供人暫時娛樂之物為賭者，不在此限。
當場賭博之器具與在賭檯或兌換籌碼處之財物，不問屬於犯人與
否，沒收之。


司法院資訊處製作；財團法人民間司法改革基金會備份。
